【裁判字號】    99,上訴,1412
【裁判日期】    990825
【裁判案由】    搶奪等
【裁判全文】
臺灣高等法院刑事判決                99年度上訴字第1412號
上  訴  人  臺灣臺北地方法院檢察署檢察官
上  訴  人
即  被  告  己○○
上列上訴人因被告搶奪等案件，不服臺灣臺北地方法院98年度訴
字第825 號，中華民國99年3 月19日第一審判決（起訴案號：臺
灣臺北地方法院檢察署97年度偵字第18250 號、第18557 號、第
19712號） ，提起上訴，本院判決如下：
    主  文
原判決關於己○○被訴搶奪辛○○、甲○○○無罪部分均撤銷。
己○○意圖為自己不法之所有，而搶奪他人之動產，累犯，共二
罪，各處有期徒刑壹年陸月，應執行有期徒刑貳年陸月。
其他上訴駁回。
    事  實
一、己○○前於民國（下同）96年間，因竊盜案件，經臺灣板橋
    地方法院以96年度易字第550 號判決判處有期徒刑7 月（後
    經減為有期徒刑3 月又15日確定），而於97年5 月27日縮短
    刑期執行完畢。詎己○○仍不知悔改，竟意圖為自己不法所
    有，分別基於竊盜、搶奪之犯意，於附表一所示時間、地點
    ，以附表一所示之方式，分別竊盜附表一編號一之財物，及
    乘人不備搶奪如附表一編號二至編號五所示之財物。嗣於97
    年7 月30日下午6 時許，在臺北市○○區○○街、大直橋口
    ，己○○因另涉竊盜案經警查獲，始循線查悉上情。
二、案經被害人癸○○、丁○○、辛○○、乙○○、甲○○○分
    別訴由臺北市政府警察局中山分局、大安分局、信義分局報
    請臺灣臺北地方法院檢察署檢察官偵查起訴。
    理  由
壹、有罪部分：
甲、程序方面：
    按被告以外之人於審判外之陳述，雖不符刑事訴訟法第159
    條之1 至第159 條之4 之規定，而經當事人於審判程序同意
    作為證據，法院審酌該言詞陳述或書面陳述作成時之情況，
    認為適當者，亦得為證據；當事人、代理人或辯護人於法院
    調查證據時，知有刑事訴訟法第159 條第1 項不得為證據之
    情形，而未於言詞辯論終結前聲明異議者，視為有前項之同
    意，刑事訴訟法第159 條之1 、第159 條之5 第1 項、第2
    項分別定有明文。經查，本判決下列所引用之被告以外之人
    於審判外之陳述，檢察官、被告於原審及本院言詞辯論終結
    前均未聲明異議，本院審酌上開證據資料製作時較無人情施
    壓或干擾，亦無不當取供，及證明力明顯過低之瑕疵，認以
    之作為證據應屬適當，故揆諸前開規定，認前揭證據資料有
    證據能力，合先敘明。
乙、實體方面：
一、訊據被告矢口否認有何附表一所示之竊盜及搶奪犯行，辯稱
    ：均非其所為云云。經查：
（一）證人癸○○於附表一編號1 所示之時間、地點，遭人以附
      表一編號1 所示之方式竊取其使用之如附表一編號1 所示
      之機車，及證人丁○○於附表一編號2 所示之時間、地點
      ，遭人以如附表一編號2 所示之方式，搶奪其如附表一編
      號2 所示之財物之事實，分據證人癸○○、丁○○、目擊
      證人崔立祥於警詢、檢察官訊問（見97年度偵字第18250
      號卷〈以下稱：偵卷一〉第103 頁至第104 頁；97年度偵
      字第19712 號卷〈以下稱：偵卷二〉第23頁至第28頁、第
      40頁至第44頁、第53頁）時證述明確，核與證人即員警陳
      志豪於檢察官訊問及原審審理時（見偵卷一第102 頁至第
      103 頁；原審卷二第72頁至第74頁）證述情節相符，並有
      臺北縣三重市○○○路85號前之監視錄影翻拍畫面（見偵
      卷二第31頁至第37頁）、臺北市中山區聚華里於97年6 月
      23日下午9 時9 分許之監視錄影翻拍畫面（見偵卷二第45
      頁至第50頁）、LJ9-475 號車籍查詢─基本資料詳細畫面
      及失車記錄（見偵卷二第60頁至第64頁）等件在卷可稽，
      可以認定。再經審閱證人癸○○使用之車牌號碼LJ9-475
      號藍色重型機車停放在臺北縣三重市○○○路85號洗衣店
      前之監視錄影畫面，可見有一名身穿白色短袖上衣，深色
      褲裝之短髮男子，手拿深色半罩式安全帽進入洗衣店內，
      旋步出洗衣店。而洗衣店外前方人行道之監視器畫面，則
      可見有一白色短袖上衣，深色短褲之男子手上拿著深色物
      品，走向停放於人行道上之深色機車，而將該機車啟動後
      騎乘離去，此有臺北縣三重市○○○路85號前之監視錄影
      翻拍畫面（見偵卷二第31頁至第37頁；原審卷二第94頁至
      第10 1頁）附卷可憑。由上開洗衣店外監視錄影畫面之男
      子，其穿著與洗衣店內之男子穿著相同，且手上均拿著深
      色物品一情，亦與洗衣店內男子手中拿著深色半罩式安全
      帽1 頂之情況相符。再者，該洗衣店外男子係由洗衣店內
      離開，是該洗衣店內、店外之男子，應為同一人，可以認
      定。又上開洗衣店外男子所騎乘之機車，經證人癸○○指
      認為其上開失竊之LJ9-475 號重型機車無誤（見偵卷二第
      24頁至第26頁；偵卷一第103 頁），而證人癸○○上開LJ
      9-475 號重型機車失竊後2 小時後即同日下午9 時15分許
      ，證人丁○○在臺北市○○○路○ 段115 巷11號前遭騎乘
      機車之人自其右後方搶劫其手提包，而該人係身著白色T
      恤、短褲，騎乘深色重機車、戴深色半罩式安全帽等情，
      業據其於警詢及檢察官訊問時證稱明確（見偵卷二第40頁
      至第41頁；偵卷一第103 頁至第104 頁）。另現場目擊證
      人崔立祥於偵查中亦證述：其當天在店門口和客人聊天，
      看到1 名約20幾歲騎乘深色重機車（車號為LJ？-475或47
      9 ）身穿白色無領上衣、咖啡色七分褲，穿拖鞋，頭戴無
      護目鏡之黑紅帶有藍色光圈安全帽之男子搶劫證人丁○○
      後逆向行駛離去（見偵卷二第53頁）等情。是證人丁○○
      及目擊證人崔立祥均一致指述行搶之人係身著白色上衣、
      短褲，騎乘深色重機車並戴深色安全帽無訛。再經調閱臺
      北市中山區聚葉里於97年6 月23日下午9 時9 分許之監視
      錄影翻拍畫面（見偵卷二第45頁至第50頁），於案發前確
      有一名頭戴深色安全帽，身穿白色短上衣及深色短褲之男
      子騎乘深色機車在附近出沒。而由證人崔立祥所陳述行搶
      之人騎乘之機車車牌號碼「LJ？-475或479 」，與前開證
      人癸○○遭竊之LJ9-475 號機車，幾近吻合，再者，證人
      癸○○遭竊之上開機車係藍色，亦與證人崔立祥、丁○○
      指述之行搶之「深色機車」大致相符，參以前開竊取LJ9-
      475 機車之人之穿著、外貌等特徵，亦和證人崔立祥、丁○○陳述之行搶之人穿著、外貌均同，以其時間上之緊接
      性，及上開各節均相互吻合等情，應可推斷竊取證人癸○○LJ9-475 號機車之人，即為2 小時餘後行搶丁○○手提
      包之人無誤。又證人丁○○於警詢進行指認時，雖指稱：
      「我記得歹徒的背影是中等身材之人。」、「經我在貴分
      局當場指認，由己○○的背影來看，確實很像當時搶奪我
      的歹徒。」等語（見偵卷二第43頁至第44頁），雖無法完
      全確認被告即為搶奪其財物之人，惟證人崔立祥於警詢時
      即明確指出：「該名男子年約20多歲，身穿白色無領上衣
      、淺咖啡色七分褲、穿拖鞋、頭戴無護目鏡之黑紅帶有藍
      色光圈安全帽、長臉、臉頰骨微禿（凸）、鼻子挺、未戴
      眼鏡、身材瘦高、身高約165 公分至175 公分之間，騎乘
      深色重機車（車號LJ？-475、479 ）往中山北路2 段方向
      逃逸。」等語（見偵卷二第53頁）等語，顯見證人崔立祥
      已清楚看見該行搶之人之外貌。嗣證人崔立祥於檢察官訊
      問進行指認時，亦指稱：「我可以認出是在庭被告，因為
      他安全帽前面沒有蓋頭，當時光線充足，百分之95以上可
      以確定是他。」等語（見偵卷一第104 頁）。則案發當時
      行搶之人並未以蓋頭遮住臉部，再加以該處光線充足，證
      人崔立祥因而可以清楚辨認行搶之人之面目，且其所述之
      特徵復與被告特徵並無不合，是其指認應係基於相當之基
      礎而為，且證人崔立祥與被告素不相識，亦無仇隙，其身
      為旁觀者，自無設詞誣陷被告之理，應堪採信。況由前揭
      洗衣店內監視器錄影畫面觀之，可辨認出該名白色上衣男
      子長相確實與被告相符，應為被告無誤。且證人即員警陳
      志豪於原審審理時亦證稱：「被告有承認洗衣店這個男子
      是他。」等語（見原審卷二第72頁反面）。綜合上開情節
      ，堪認被告於竊取附表一編號1 之LJ9-475 號機車後，進
      而為附表一編號2 之搶劫行為，應可認定。
（二）證人辛○○於附表一編號3 所示之時間、地點，遭人以如
      附表一編號3 所示之方式，搶奪其如附表一編號3 所示之
      財物之事實，業據其於警詢、檢察官訊問及原審準備程序
      時指述明確（見偵卷一第13頁至第14頁、第116 頁；原審
      卷一第51頁至第52頁），而於其遭搶之時間，在該處確實
      有拍攝到1 名身著白衣，頭戴淡色半罩式安全帽，下半身
      穿著藍色短褲，騎乘深色機車之人在附近出沒，有臺北市
      大安區○○里○○街131 巷37號前於97年7 月10日18時06
      分許之監視錄影翻拍畫面在卷可稽（見偵卷一第37頁至第
      38頁），可以認定。再證人辛○○於警詢時指稱：「因為
      當時我遭搶時我有與歹徒掙扎並追跑跟著歹徒一段時間，
      我很清楚該名搶嫌的側面長相及背影和頭戴的安全帽及渠
      所騎乘的黑色機車。」等語（見偵卷一第13頁反面）；嗣
      於檢察官訊問時亦指證：「被告逆向從我後面右後方搶走
      我的手提包，有跟他拉扯至少大概有3 、4 秒，所以有看
      到他的左半邊臉，被告還有回頭看一眼。」等語（見偵卷
      一第116 頁），並歷於警詢、檢察官訊問及原審準備程序
      時分別指稱：「經我現場指認我確定己○○及渠所有機車
      （F38-850 ）和他現在頭戴的安全帽就是當時騎乘黑色機
      車搶奪我手提包之人。」、「我確定現經我指認的犯嫌己○○長相及背影和身材就是當時騎乘機車搶奪我的歹徒，
      而且今天犯嫌所戴的安全帽就是當時他行搶我時所戴的安
      全帽，他所有的黑色重型機車（車牌F38-850 號）就是他
      當時行搶我時所騎乘的機車，只是車牌號碼不相符，所以
      我確認該名嫌犯己○○及渠所有的重機車（車牌號碼F38-
      850 號）就是當時行搶我的人沒錯。」等語（見偵卷一第
      13頁反面至第14頁）、「那天在警局我就可以確定是他（
      指被告）。」（見偵卷一第116 頁）、「當初抓到被告時
      ，我有看過他的衣服，我確定是被告，因為被告搶我的時
      候我還追過去，我跟他有對看3 秒鐘，而且我在後面追，
      我有看到他的背影，我對被告的手特徵斜肩及臉頰有印象
      ，我是作醫學美容，所以我特別會注意。」、「明明就是
      他，為何他不認罪，我覺得被告的手跟人家不一樣，他的
      手指甲比較寬比較扁，骨節比較寬，而且他斜肩非常明顯
      ，我確定他穿的褲子，而且他的指甲面有折痕，被告臉上
      法令紋很深。」等語（見原審卷一第51頁至第52頁）。經
      本院再次傳喚證人辛○○出庭作證，其仍證稱：「（問：
      你在警察局還有檢察官偵查的時候，曾經有出庭指認被告
      ，當時你也可以確認被告就是搶你的歹徒？）我當時在警
      察局警察通知我說有一個人，需要我指認，我被搶的時候
      我有與歹徒發生拉扯，我被搶的巷子很窄，歹徒靠我很近
      ，我有看得很清楚，當時他戴著半罩式安全帽，我看到他
      的法令紋，我報案的時候以為他的年紀會很大，我也有看
      到被告的手，他的指節比較大，大拇指的指甲比較扁還有
      比較寬，他穿拖鞋還有半長褲剛好遮過膝蓋。我指認當時
      我有要求站在被告的左邊，他從我右邊搶，所以我要站在
      相同的角度去確認他，我從他的法令紋還有膚色就可以確
      認，因為我是從事醫學美容還有臉部整形，我對臉還有手
      的特徵都很注意。歹徒也有垂肩的習慣，他騎車也是垂著
      ，他搶我他還回頭看我，而且騎走的時候還騎得很慢，後
      來我在指認的時候，我從背影就有看到他垂肩。」、「（
      問：現在看是否可以確認在庭的被告？）我現在看他的法
      令紋還有垂肩的角度，就可以確定是他，但是他的指甲已
      經留長了，與當初看的不同了。」等語（見本院卷第81頁
      及其反面）。是雖搶奪屬一瞬間發生之事件，惟不能因被
      害人於案發時係處於突發、緊張之情況下，即認其等均不
      能清楚記憶及指認行搶之人之特徵。再者，證人辛○○認
      定被告即為行搶其財物之人，並非僅憑藉著被告遭查獲時
      其騎乘之機車、頭戴之安全帽顏色與行搶之人相符，並依
      其從事美容之專業知識明確指認被告有「法令紋」、「斜
      肩」等特徵，且前後所證並無不符，自堪採信。至證人辛○○於警詢報案之始雖未指出行搶之人有上開特徵，係因
      被告於斯時尚未到案，證人並無可資指認之具體對象，且
      警方亦未就該行搶之人之前揭特徵詢問證人，而於原審或
      本院審理時，經法官當庭命證人細看被告後，證人辛○○
      指出被告有上開特徵，自不違背論理或經驗法則。至上開
      監視錄影畫面並未攝影到案發當時之情形，且監視錄影畫
      面上之人之容貌不清等情，並不影響本院對被告即為附表
      一編號3 行搶之人之認定，附此敘明。
（三）證人甲○○○於附表一編號4 所示之時間、地點，遭人以
      如附表一編號4 所示之方式，搶奪其如附表一編號4 所示
      之財物之事實，業據其於警詢、檢察官訊問時指訴歷歷（
      見偵卷一第19頁至第20頁、第104 頁），核與現場目擊證
      人即其女庚○○於警詢及檢察官訊問時所證情節相符（見
      偵卷一第28頁、第105 頁），且於其遭搶前，有1 名身穿
      白色底花紋上衣、深色短褲，頭戴淡色安全帽，騎乘白、
      黑相間之機車之男子於該處附近出沒，此有臺北市○○區
      ○○里○○○路72巷7 弄內於97年7 月18日20時58分許之
      監視錄影翻拍畫面（見偵卷一第39頁至第42頁）在卷可考
      ，可以認定。又證人甲○○○於警詢時即以被告與行搶之
      人之體型、衣服、安全帽及鞋子均相同等特徵指認被告即
      為行搶之人（見偵卷一第22頁反面）；嗣於檢察官訊問時
      仍指認被告即為行搶之人，且補充說明：因行搶之人係騎
      機車自左後方行搶，迨靠近伊時，機車變慢，被告半彎身
      體以右手來搶，伊往左邊看，有看到被告正面的臉，可以
      百分之百可以確定是在庭被告行搶等語（見偵卷一第104
      頁）；而於原審準備程序再度指認被告確為行搶之人，因
      被告從左後方行搶時，伊有聽到機車聲音，有看到被告的
      臉，且被告於行搶後，還回頭看伊等語（見原審卷一第52
      頁反面）。另證人庚○○於警詢時亦明確指述被告即為行
      搶其母甲○○○之人，因被告之體型、衣服、安全帽及鞋
      子與行搶之人均相同等語（見偵卷一第28頁反面）；嗣於
      檢察官訊問時亦證稱：當時站在旁邊看到甲○○○被搶，
      因有路燈可以看得很清楚，幾乎百分之百可以確定是被告
      行搶等語（見偵卷一第105 頁）。而於本院審理時，證人
      甲○○○仍證述：「（問：後來被告被警方查獲之後，你
      在警察局還有檢察官偵查的時候你都有出面指認過被告，
      當時你說你可以百分之百確定被告就是搶你的歹徒，是否
      如此？）是的，當時被告從我的左後側過來，我當時有感
      覺摩托車過來，我怕被車子撞到，所以我有回過頭，結果
      被告就把我的東西搶走，而且被告搶走之後車子往前騎之
      後被告還回過頭來看我一眼，而且當時有路燈很亮，我有
      看到被告的面貌。」、「（問：你並不是單純憑被告身材
      、體型來指認？）身材會改變，被告被查獲的時候車上有
      查到被告的衣服，就是搶我的歹徒所穿著，而且鞋子也相
      同。被告的衣服是白底或是水藍色的底上面有壹支鷹，我
      當時沒有注意到褲子，但是是深色的，他被抓的時候所穿
      的鞋子跟我當時警察給我看錄影帶是相同的。」、「（問
      ：你現在是否可以確認就是在庭被告？）（經當庭指認）
      我可以確定就是他。」等語（見本院卷第78頁反面、第79
      頁）；另證人庚○○亦證稱：「（問：在97年7 月18日你
      母親被搶的時候，你當時是否在場？）我在場，當時在場
      有3 人，我媽媽在最左邊，右邊是我爸爸，我在中間。」
      、「（問：你在警察局還有檢察官偵查的時候，有出面指
      認被告，當時你也說可以百分之百確定被告就是搶奪你母
      親的人，是否如此？）對。」、「（問：你當時可以百分
      之百確認的原因是什麼？）當天我們走在路上已經快到我
      們家了，而且當時路燈很亮，我們當時快要走到轉角有壹
      個路燈，當時車子從後方來我們有聽到聲音，我媽媽當時
      有往我這邊靠，我還沒有反應過來，我媽媽就大叫搶劫，
      歹徒騎過去之後，歹徒是有回頭，我們有看到長相，我對
      歹徒的衣服還有褲子都很有印象，印象中他的上衣是淺色，
      大概是白色，褲子是短褲大概到膝蓋，衣服比較靠進上方
      的部分有一部分是花紋，當時我在警察局看到被告被警察
      查獲的衣服我就可以確認。」、「（問：花紋大概是什麼
      花紋？）我現在的印象說不出來，但是就是壹個塊狀的花
      紋，當時警局拿給我看，我就有確認。」、「（提示偵一
      卷第54頁，扣案衣服照片），是否確認？）我當時看到的
      就是這件。」、「（問：你現在是否可以確認在庭被告就
      是歹徒？）身材有變瘦，但是臉可以確認。」等語（見本
      院卷第80頁及其反面）。按告訴人、證人之陳述有部分前
      後不符，或相互間有所歧異時，究竟何者為可採，法院仍
      得本其自由心證予以斟酌，非謂一有不符或矛盾，即應認
      其全部均為不可採信；尤其關於行為動機、手段及結果等
      之細節方面，告訴人之指陳，難免故予誇大，證人之證言
      ，有時亦有予渲染之可能；然其基本事實之陳述，若果與
      真實性無礙時，則仍非不得予以採信（最高法院74年台上
      字第1599號判例亦同此意旨）。又證人之記憶常隨時間之
      流逝，或與日常事務結合難免逐漸模糊或產生干擾，且人
      之記憶亦會因個人對事物之理解力、專注力、智識程度或
      年齡大小而有所差別，另證人亦可能因個人所處角度、位
      置或距離之不同，會對於同一事物之見聞而有不同之證述
      ，特別是很多事件是在證人毫無預期之狀態下所發生，其
      等既非特意等待事情之發生，對於事情之細節更可能會因
      時間之經過而淡忘。是雖證人甲○○○、庚○○前後或彼
      此間所述被搶或目擊情節略有差異，惟其等對於被告即為
      本件行搶之人之指述始終如一，且其等均係親眼目睹被告
      之「面貌」，並非僅以被告之體型、所著衣物或所戴安全
      帽樣式與行搶之人相同，因而指認被告即為行搶之人。況
      依證人前揭「有看到行搶之人正面的臉」、「行搶之人彎
      身過來搶」、「行搶之人還有回頭看一眼」、「當時路燈
      很亮」等語觀之，其等確有機會及餘裕看清行搶之人之面
      容，自不能因其等於警詢初始指認時，未就被告與行搶之
      人之各種特徵逐一說明，嗣於偵審時，經詳細指認、或經
      檢察官、法官逐一追問後，道出先前未予指出之嫌犯特徵
      或警方疏於追問之答案，即認其指認前後不符而不予採信
      。再搶奪案件雖屬突然且短暫發生之犯罪行為，被搶人可
      能因與行搶之人素昧平生、接觸時間短暫，而無法清楚記
      憶行搶之人之面貌，惟此牽涉個人判斷、記憶或辨識能力
      之強弱，非謂凡此案件之被搶人均存有無法正確指認行搶
      之人之本質，自屬當然。尤其個人判斷、記憶或辨識能力
      之不同，許多犯罪案件之被害人，因與犯罪人宿不相識，
      從未謀面，只能概括指出犯嫌之主要特徵（如高矮、胖瘦
      等），甚或明明知悉犯嫌之面容就是無法正確描述（如同
      明知父母、親友之面貌，但自己畫不出來，或無法經由口
      述使他人代為呈現父母、親友之真貌），甚而為錯誤或不
      真確之指述（如指述犯嫌很高，實際犯嫌僅16 0 餘 公分
      等），然於真正面對犯罪嫌疑人後，因有具體辨識之對象
      ，隱藏於其記憶深處之犯嫌特徵被喚起，結合其原先對於
      犯嫌之粗淺印象，自能正確指認犯罪嫌疑人。準此，證人
      甲○○○、庚○○對於被告之指認，並無瑕疵可指，應可
      採信。至上開監視錄影所示畫面，雖無法辨識騎乘機車之
      人是否確為被告，惟本院認證人甲○○○、庚○○前揭證
      詞及指認已足認本件行搶之人即為被告，是上開監視錄影
      畫面內容，無法資為被告未為本件搶奪案件之認定，亦併
      此敘明。
（四）綜上所述，本案事證明確，被告所辯無非畏罪卸責之詞，
      不足採信，其所為如附表一之犯行均堪認定，應依法論科
      。
二、核被告就附表一編號1 所為，係犯刑法第320 條第1 項之竊
    盜罪；就附表一編號2 至編號4 所為，係犯同法第325 條第
    1 項之搶奪罪。又被告有事實欄所載犯罪科刑執行情形，有
    本院被告前案紀錄表1 份附卷可憑，其於前開徒刑執行完畢
    後5 年內，故意犯本件有期徒刑以上之罪，均為累犯，應各
    依法加重其刑。再被告所犯如上所述各罪，犯意各別，行為
    互殊，應予分論併罰。
三、原審認被告附表一編號1 、編號2 所示犯行，罪證明確，因
    而依刑法第320 條第1 項、第325 條第1 項、第51條第5 款
    、第47條第1 項之規定，並審酌被告有構成累犯之前案紀錄
    ，其竟不知悔改，復貪圖小利，分別竊取機車，以及騎乘所
    竊取之機車進而搶奪路人財物之犯行，造成告訴人非但財物
    遭受損失未能追回，且遭搶後心生恐懼、畏怖，且對社會治
    安危害甚鉅，又被告犯後矢口否認，態度惡劣，未曾賠償告
    訴人分文等犯罪之動機、目的、手段及造成之損害等一切情
    狀，分別量處被告有期徒刑6 月（附表一編號1 部分）、有
    期徒刑2 年（附表一編號2 部分），並定應執行刑有期徒刑
    2 年4 月，核其認事用法，並無違誤，量刑亦稱妥適，被告
    上訴意旨，仍執前詞，否認犯罪，並無理由，應駁回之。
四、原審不察而以不能證明被告犯罪，就被告所犯如附表號一編
    號3 、編號4 部分為無罪之諭知，尚有未洽，檢察官據此指
    摘原判決不當，為有理由，應由本院將原判決關於被告被訴
    搶奪辛○○、甲○○○無罪部分均予以撤銷改判。爰審酌被
    告有多次竊盜、毒品等前科紀錄（見本院被告前案紀錄表）
    ，素行本不佳，竟不知自食其力，以機車搶奪方式謀取他人
    財物，造成被害人財物損失及心靈受創，惡性匪輕，及其犯
    罪之動機、目的、手段，與犯罪後之態度等一切情狀，改量
    處如主文第2 項所示之刑，並定應執行之刑。
貳、無罪部分：
甲、公訴意旨另以：被告另於附表二所示之時間、地點，以附表
    二所示之方式，乘附表二所示之被害人不備而搶奪附表二所
    示之財物，因認被告另涉犯刑法第325 條第1 項之搶奪罪嫌
    。
乙、按犯罪事實應依證據認定之，無證據不得認定犯罪事實；又
    不能證明被告犯罪者，應諭知無罪之判決，刑事訴訟法第15
    4 條第2 項、第301 條第1 項分別定有明文。次按認定不利
    於被告之事實，須依積極證據，苟積極證據不足為不利於被
    告事實之認定時，即應為有利於被告之認定，更不必有何有
    利之證據，又告訴人之告訴，係以使被告受刑事訴追為目的
    ，是其陳述是否與事實相符，仍應調查其他證據以資審查，
    若被害人之陳述並無瑕疵，就其他方面調查又與事實相符，
    固足採為科刑之基礎，徜其陳述尚有瑕疵，則在未究明事實
    真象前，遽採為論罪科刑之根據，即難認為適法（最高法院
    30年度上字第816 號、52年度台上字第1300號及61年度台上
    字第3099號判例亦同此意旨）。
丙、公訴人認被告涉有上開犯嫌，無非係以證人丙○○○、壬○○、戊○○、乙○○、庚○○、子○○等人於警詢及偵查時
    之陳述、員警陳志豪、蔡純郎、范翊鈞於偵查及原審法院之
    證詞、臺北市中山區○○○路○ 段85號於97年6 月11日20時
    至21時54分之監視錄影帶翻拍畫面、臺北市中山區○○○路
    119 巷41號於97年6 月18日17時35分許之監視錄影翻拍畫面
    、臺北市○○區○○街212 巷21號前於97年7 月4 日22時03
    分許之監視錄影翻拍畫面、臺北市大安區○○○路○ 段160
    巷4 號前於97年7 月24日18時54分之監視錄影翻拍畫面、97
    年7 月30日己○○搜索扣押筆錄及扣押清冊、被告模擬騎乘
    機車及穿著衣物照片、戊○○指認被告模擬騎乘機車及穿著
    衣物照片各1 份及扣押之衣物及安全帽等為其論據。惟訊據
    被告堅決否認有何附表二之搶奪犯行，辯稱：其並非監視錄
    影畫面內之人，且上開搶奪案件均非其所為等語。
丁、經查：
一、附表二編號1 部分：
（一）證人丙○○○於97年6 月11日下午9 時10分許，在臺北市
      ○○○路1 段15號前，遭1 穿著白色T 恤，頭戴白色全罩
      式安全帽，騎乘機車之人自右邊搶走其手提袋之事實，業
      據其於警詢及檢察官訊問時指述明確（見偵卷二第10頁；
      偵卷一第102 頁），並有臺北市中山區○○○路○ 段85號
      於97年6 月11日20時至21時54分之監視錄影帶翻拍畫面在
      卷可稽（見偵卷二第11頁至第14頁），可以認定。
（二）至於對丙○○○行搶之人有何特徵，證人丙○○○於檢察
      官訊問時指稱：「（問：剛在庭之被告，是否能認出來搶
      奪你們的財物？）因為被告有戴安全帽，只有看到後面…
      。」等語（見偵卷一第102 頁），足見丙○○○遭搶奪時
      ，因行搶之人有戴安全帽，只看到行搶之人之後面（背影
      ），因而未能加以明確指認。再觀諸上開監視錄影帶翻拍
      畫面，固然拍到丙○○○遭行搶之過程，惟就行搶之人，
      僅看得出是一名頭戴深色安全帽，身著白色上衣，騎乘深
      色機車之男子，但無法辨識其長相或其他特徵。從而實難
      僅憑此認定被告即為行搶丙○○○之人。
二、附表二編號2 部分：
（一）證人壬○○於97年6 月18日下午5 時35分許，在臺北市中
      山區○○○路119 巷41號前遭騎乘白色重機車（後3 碼95
      9 ）頭戴全罩式安全帽，身著淺色上衣之男子自右後方搶
      走其手提包之情，業據其於警詢、檢察官訊問及本院準備
      程序時指述明確（見偵卷二第17頁至第18頁、第19頁至第
      20頁；偵卷一第102 頁至第103 頁；原審卷一第51頁至第
      52頁），並有臺北市中山區○○○路119 巷41號於97年6
      月18日17時35分許之監視錄影翻拍畫面在卷可稽（見偵卷
      二第21頁至第22頁），堪以認定。
（二）至於是否有看到行搶之人及其特徵，證人壬○○先於97年
      6 月18日警詢時指稱：行搶之人頭戴全罩式安全帽等語（
      見偵卷二第18頁）；於97年8 月11日警詢時則指述：「當
      時並未看到該名歹徒的正面，由背影看似中等體型。」、
      「經我在貴分局指認室當場指認，因發生的時間僅僅只有
      2 、3 秒，且未看到行搶歹徒的正面，但由己○○的背影
      來看，確實很像當時搶奪我的歹徒。」等語（見偵卷二第
      20頁）；而於檢察官訊問時指稱：「在警局的時候我有看
      到被告的側面，百分之95可以確定是他搶的。」等語（見
      偵卷一第102 頁至第103 頁）；於98年7 月3 日原審準備
      程序時復指述：「就是他。」、「（問：犯嫌戴安全帽你
      是否看的到？）我看的到。」等語（見原審卷一第51頁）
      等語；經本院再傳喚其到庭時，又證稱：「（問：你在偵
      查中陳述你曾經有看過被告百分之95你可以確認是他搶的
      ，你是如何確認的？）我的感覺，現在被告比以前瘦，我
      被搶的時候我有看到搶嫌的眼神，我當時指認是看他的眼
      神。」、「（問：當時為何沒有辦法百分之百確認是被告
      ？）因為人在受到驚嚇反應有限。我為了這件事情我把店
      也賣了，兩年我也沒有工作，如果沒有辦法定案，我以後
      也不想再來，我現在可以說就是被告。」、「（問：你現
      在可否再指認確定被告就是當初搶你的人？）我不想看他
      。」等語（見本院卷第77頁反面、第78頁）。然由其上述
      可知，證人壬○○於97年6 月18日警詢初始時僅能指稱行
      搶之人為頭戴全罩式安全帽之人，而此種包覆型全罩式安
      全帽能否辨認歹徒面貌或眼神，自非無疑；又證人於97年
      8 月11日再度赴警局指認行搶之人時，僅證稱：被告之背
      影很像當時搶奪其財物之歹徒等語，卻未說明任何回復記
      憶之理由，即於檢察官訊問時稱：「百分之95可以確定」
      ，或迄將近1 年後之原審準備程序時再度指稱：「就是被
      告」等語，時隔越久，反而越來越確定被告即為行搶之人
      之指認，實與人之記憶會隨著時間逐漸消褪之情相違。再
      證人於本院審理時雖證稱係依被告之眼神認定被告為行搶
      之人，惟核與前述其能否由行搶之人頭戴全罩式安全帽下
      辨認歹徒之眼神，已有疑慮；經本院再度請證人當庭指認
      被告時，希望喚起證人之記憶時，證人因心中恐懼已不願
      為指認行為，基於「罪疑利益歸於被告」之原則，自應為
      被告有利之認定。
（三）再者，由上開監視錄影帶翻拍畫面，固然拍到該名騎乘機
      車之人，惟僅看得出是名頭戴淺色安全帽，身著白色上衣
      ，騎乘深色機車之男子，但無法辨識其長相或其他特徵。
      從而實難僅憑此認定被告即為行搶證人壬○○之人。
三、附表二編號3 部分：
（一）證人戊○○於97年7 月4 日下午10時10分，在臺北市○○
      街212 巷21號前，遭1 名年約40歲，微胖，身著白色上衣
      、5 分褲、拖鞋之中年男子自後方行搶其皮包一情，業據
      其於警詢、檢察官訊問及原審準備程序時指訴明確（97年
      度偵字第18557 號卷〈以下稱：偵卷三〉第6 頁、第34頁
      ；偵卷一第8 頁；原審卷一第51至52頁），並有臺北市○○區○○街212 巷21號前於97年7 月4 日22時03分許之監
      視錄影翻拍畫面在卷可稽（見偵卷三第21頁），可以認定
      。
（二）至於是否有看到行搶之人及其特徵，戊○○於97年7 月5
      日警詢時指稱：「（問：搶奪你財物的對象特徵為何？行
      經路線為何？）是一位中年男子、大約40歲、微胖、165
      ～170 公分、白色上衣、5 分褲、拖鞋、騎重型機車、型
      號及車號不詳、半罩式黑色安全帽。」等語（見偵卷二第
      6 頁）；於97年8 月8 日警詢時指述：「我當時我被搶後
      有追他一段距離，有看到歹徒背面。」、「還有從他機車
      內取出的那雙黑色拖鞋我確定就是他當天穿的。」、「（
      問：為何你能確定相片中人就是歹徒？）因為我被搶那天
      他就是穿一模一樣的衣服、褲子、戴相同樣式的安全帽，
      而且我被搶時有跑去追他從巷子頭追到巷尾有一大段距離
      ，所以才能確定是他及看到他逃逸路線。」、「（問：警
      方於昨〈7 〉日約15時40分帶同一名男子供你指認，你是
      否認識該人？）他就是搶我的歹徒，跟相片中的人一樣。
      」、「（問：你為何能確定警方帶同之男子就是歹徒？）
      因為我被搶那天他就是穿一模一樣的白色汗衫、藍色五分
      褲。」等語（見偵卷一第8 頁）；於97年9 月12日檢察官
      訊問時指稱：「（問：搶你的人是否在庭的被告？）從背
      影看起來我覺得像，我沒有看到搶的人正面，車號有貼起
      來，路口監視器有錄到。」等語（見偵卷三第34頁）；於
      98年7 月3 日原審準備程序「警察要我指認他的背影，從
      背影可以確認是被告，犯嫌搶我的時候是戴安全帽。」等
      語（見原審卷一第51頁至第52頁）；而於本院99年6 月30
      日審理時證述：「（問：你在警察局還有檢察官偵查的時
      候有請你指認過被告是嗎？）對。」、「（問：當時你能
      確認被告就是搶你的歹徒？）我不能百分之百確認，因為
      當天是晚上的時間，我被搶的時候是從後方被搶奪，歹徒
      騎機車，我是看到歹徒的側面還有後方，我是從巷子的前
      頭被搶，我追歹徒大概追了一整條巷子，我是從歹徒所穿
      的衣服還有身形指認，當天歹徒穿白色Ｔ恤還有到膝蓋的
      休閒短褲是淺色的，還有拖鞋，但不是夾腳或是藍白拖鞋
      。」、「（問：你當時跟檢察官說你是從背影可以確認是
      被告？）當時我說從背影上面看相似度很高。」、「（問
      ：你現在能夠指認在庭這位被告，就是當時搶你的歹毒？
      ）我現在看到這位被告比我當時看到的歹徒有變瘦，不能
      百分之百確認。」、「（問：你當時看到被告被抓的時候
      ，衣著是否相同？）警察查到被告的時候，從他機車所拿
      出來的衣服與拖鞋，與搶我的歹徒很相似。」等語（見本
      院卷第79頁及其反面）。顯見證人戊○○會指認被告即為
      行搶之人之原因，係因被告被查獲時所著之衣物與搶奪其
      財物之人之打扮類同，而其並未看到行搶之人之正面，因
      為在後追趕歹徒看到行搶之人之背影，故而依據背影來指
      認被告。然證人戊○○遭搶之時是7 月，而於炎夏時穿著
      白色汗衫、短褲、拖鞋等衣物並非罕見；再者，證人戊○○僅依據背影指認被告涉案，惟背影究非人之正面，特徵
      較少，證人亦未指出被告之背影有何特徵與行搶之人相符
      ，因而縱使被告遭查獲時為此類打扮，亦難僅憑此遽認被
      告即為行搶證人戊○○之人。
（三）而上開監視錄影畫面僅能看出一中等體型，頭戴深色安全
      帽，穿著白色上衣之人騎乘機車，此外並無其餘特徵，是
      亦難據此認定被告即為畫面中之人。
四、附表二編號4 部分：
（一）證人乙○○於97年7 月15日下午8 時12分許，在臺北市○○街79號前，遭騎乘銀色輕機車之男子自右後方搶走其皮
      包乙情，業據其歷於警詢及檢察官訊問時指述歷歷（見偵
      卷一第15頁至第18頁、第118 頁），堪以認定。
（二）至於是否有看到行搶之人及其特徵，乙○○於97年7 月15
      日警詢時指稱：「（問：搶嫌所使用機車車種？車號？顏
      色？搶嫌有幾人？穿著服裝？逃逸方向？是否有目擊證人
      ？如何發生過程請詳述？搶嫌有否戴安全帽？顏色如何？
      有否其他特徵？）搶嫌所使用輕機車、顏色：銀色，搶嫌
      有1 人，因為我很緊張都不清楚，歹徒從我右後方搶奪我
      右手邊皮包…。」、「事出突然我當時並未注意，歹徒特
      徵及其他特徵無法提供。」等語（見偵卷一第15頁至第16
      頁）；於97年7 月30日警詢時陳稱：「案發當時我非常清
      楚看到歹徒的容貌及背影，未戴眼鏡、五官兇惡狀、頭戴
      淺色半罩式安全帽、短袖上衣、短褲騎乘黑色機車。」、
      「我確定現經我指認的犯嫌己○○長相及背影和身材就是
      當時騎乘機車搶奪我的歹徒，而且今天犯嫌所戴的安全帽
      就是當時他行搶我時所戴的安全帽，他所有的黑色重型機
      車（車牌F38-850 號）就是他當時行搶我時所騎乘的機車
      ，只是車牌號碼不相符，所以我確認該名嫌犯己○○及渠
      所有的重機車（車牌號碼F38-850 號）就是當時行搶我的
      人沒錯。」、「（問：為何妳於遭行搶時向警方所做的筆
      錄中對行搶的歹徒容貌及渠所騎乘之機車特徵說明不清？
      ）因為我遭行搶後製作筆錄時還驚魂未定，都是片段記憶
      ，為加強警方迅速破案，我就沒有再贅述，我回想當時遭
      行搶的過程就是今日於貴分局現場所指認的犯嫌及渠所有
      的機車就是當時我遭行搶的歹徒及渠所騎乘的機車沒錯。
      」等語（見偵卷一第17頁頁至第18頁）；於97年10月16日
      檢察官訊問時指述：「被告有戴安全帽，但我還是有看到
      被告側邊的臉，還有他的身形，可以確定是在庭的被告搶
      的，沒有錯就是他。」等語（見偵卷一第116 頁）；而於
      本院審理時則證述：「（問：你在檢察官偵查的時候，檢
      察官有請你指認過搶你的人，當時有做過指認對不對？）
      對。」、「（問：你當時有很明確的指認在庭的被告就是
      搶你的人？）對。」、「（問：為何如此肯定？）被搶的
      人都會被嚇到，但是我有看到他有戴安全帽，但是我有印
      象。」、「（問：看到的時間大概多久？）一下下。」、
      「（問：現在還可以確認是本件被告嗎？）（命當庭指認
      ）我現在還可以確認。」等語（見本院卷第105 頁反面至
      第106 頁）。綜合證人乙○○前揭所言，其於警詢初始時
      係稱事出突然，並未注意行搶之人之特徵，只記得行搶之
      人使用之輕機車係銀色等情，待被告被查獲供其指認後，
      改口稱案發當時有清楚看到行搶之人之容貌及背影，也能
      指出安全帽是淺色半罩式，但對機車之顏色則改稱是黑色
      機車，並稱經過回想才憶起，末又稱當日行搶之人有戴安
      全帽，但還是有看到行搶之人側邊的臉，以及其身形，並
      據以指認被告。然證人乙○○係遭歹徒自後方搶奪財物，
      其並未提及曾與行搶之人發生拉扯或追逐，則雙方接觸時
      間甚短，證人如何能在短暫時間內，對於素昧平生之行搶
      之人建立清晰印象，實有疑問。且其一再證稱於案發當時
      受到驚嚇，且似僅以歹徒戴有安全帽認定被告即為行搶之
      人，卻未說明行搶之人有其他明顯特徵，則證人乙○○於
      驚恐之餘如何能從容認出被告即為行搶之人，亦非無疑。
      況證人所述歹徒騎乘機車之顏色由先前稱之「銀色」改為
      「黑色」，可見證人乙○○之記憶並不深刻。自難僅憑證
      人上述片刻之記憶及互有矛盾之證詞作為被告不利之佐證
      。更何況此部分除證人乙○○之指認之外，並無監視錄影
      畫面或其他證據指向被告即為行搶之人，自應為被告有利
      之認定。
五、附表二編號5 部分：
（一）證人子○○於97年7 月24日下午6 時55分在臺北市大安區
      ○○○路160 巷4 號前，遭戴半罩式銀色安全帽，白色上
      衣，綠色短褲，騎乘銀色重機車之人自右後方行搶其手提
      包等情，業據其於警詢及檢察官訊問時指述明確（見偵卷
      一第24頁至第26頁、第105 頁），並有臺北市大安區○○○路○ 段160 巷4 號前於97年7 月24日18時54分之監視錄
      影翻拍畫面在卷可考（見偵卷一第43頁至第45頁），足以
      認定。
（二）至於是否有看到行搶之人及其特徵，證人子○○於97年7
      月24日警詢時指稱：「歹徒一人。特徵為戴半罩式銀色安
      全帽、白色上衣，綠色短褲。騎乘銀色重機車（車號不詳
      ）。」等語（見偵卷一第25頁）；於97年7 月30日警詢時
      陳稱：「沒錯就是己○○搶奪我財物，因發生搶奪案當天
      連嫌穿著的衣服裝扮與今天警察查獲的穿著是一模一樣的
      ，就是他沒錯。」、「我見當天己○○的裝扮就是頭戴類
      似銀色之半罩式安全帽，穿著白色上衣深色短褲，與今天
      穿著一樣。」等語（偵卷一第26頁）；於97年9 月26日檢
      察官訊問時指述：「我看到被告只有背影而已，正面沒有
      看到。」等語（偵卷一第105 頁）。顯見證人子○○當時
      僅看到行搶之人之背影，並沒有看到其正面，之所以於第
      二次警詢時指認被告即為行搶之人，係因被告落網時之穿
      著打扮與行搶之人行搶時之打扮相同。然而行搶之人於前
      揭炎夏期間為如上打扮者，並非少見，已如前述，是難僅
      以被告落網時做如此打扮，而逕認即為被告所為。
（三）至於上開監視錄影部分，也只能看出騎乘機車之人係穿著
      白色上衣，穿著短褲，頭戴淺色安全帽，騎乘銀色之機車
      ，此外並無其餘明顯之特徵，再者其所騎乘之銀色機車，
      亦與被告遭查獲時所騎乘之F38-850 號機車車頭為黑色一
      節不符，亦難因此為被告不利之推定。
六、況且，附表二部分經將相關監視錄影畫面與被告之相片送請
    法務部調查局鑑定後，該局覆稱：二、…附件二（即附表二
    編號3 ）內容，屬廣角鏡頭、較遠距離拍攝，且現場光線不
    良，解析度不足，致錄影畫面模糊。三、依來函「起訴書附
    表編號5 （即附表二編號3 ）」所示，擷取監視錄影光碟一
    內容影像中較靠近鏡頭之畫面，另依「起訴書附表編號1 （
    即附表二編號1 ）」所示，擷取監視錄影光碟影像內容中身
    著白衣服深色長褲之人畫面，再經放大較靠近鏡頭之正面畫
    面，均無法清楚辨識該人之五官特徵，難與己○○照片相比
    對是否為同一人等情（見原審卷二第156 頁）。實難以由監
    視錄影畫面中判斷畫面之人是否即為被告。
戊、綜上所述，就附表二部分，監視錄影畫面顯現行搶之人，固
    與前揭認定被告涉犯竊盜、搶奪罪之附表一部分，其穿著、
    打扮均有類似之處，惟此類打扮並非罕見，自難僅因被告曾
    為類似之裝扮，即認定所有「穿著白色上衣、短褲、拖鞋（
    或休閒鞋）並騎乘機車行搶」之案件，均為被告所為。再者
    上開被害人之指述，復有前揭所論及之瑕疵與不符之處，而
    難以全然採信。則若無其他相當補強之證據，縱使被告確實
    非常可疑，然依照目前公訴人所提出之證據，或其指出證明
    之方法，尚未能使本院之心證達到確信其為真實之程度，就
    被告是否涉犯附表二之搶奪犯行，仍有合理懷疑之存在，揆
    諸前揭法條及判例意旨，自應為被告無罪判決之諭知。
己、原審就附表二部分認罪證不足，不能證明被告犯罪，核其認
    事用法，並無違誤。檢察官上訴意旨以：本件原審就附表二
    部分之犯罪事實判決被告無罪，無非係以即便上開案件之被
    害人於偵查及審理時明確指認被告確係行搶之人，然因渠等
    於警詢時無法提供該行搶之人之特徵，故前後指述有瑕疵及
    不符之處而不足採信為理由，固非無見。惟查，除非有明顯
    異於常人或是其他特殊身體客觀可見之徵狀外，一般人之容
    貌很難指出有何特徵可言，更何況在遇到諸如歷程短暫之搶
    奪案件，根本無法在短時間內就看出行搶之人有何明顯特徵
    ，然而無法指出特徵，與在面對面時是否能夠具體指認出為
    行為人不能混為一談，因為除了面貌外，體態或是穿著均足
    以作為辨識之方法，此就如同在一般生活經驗中，對於緣慳
    一面之人也許無法描述其長相，但在再次見面時，仍能夠指
    認出是相同的道理；又因搶奪案件之發生屬於日常生活中之
    極度變態事實，而被害人在案發之初可能會因為事出突然導
    致極度驚恐而無法陳述完全之記憶，但因該等記憶迥然異於
    一般常情，故而於被害人而言，案發時之經過、行搶之人的
    型態或是其他足供辨識之條件，均會在心情平復之後，一一
    浮現而難以忘記，此應符合一般生活經驗法則，並且可由被
    害人乙○○於警詢時表示「因為我遭行搶後製作筆錄時還驚
    魂未定，都是片段記憶，為了加強警方迅速破案，我就沒有
    再贅述，我回想當時遭行搶的過程，確定就是今日於貴分局
    現場所指認的犯嫌及渠所有的機車就是當時我遭行搶的歹徒
    及渠所騎乘的機車沒錯」等語做為印證，從而原審以被害人
    於警詢時無法指認被告特徵作為其後被害人明確指認不足採
    信之依據，顯然證據之採捨有違誤。準此，本件關於被害人
    於檢察官偵查或審理時對於被告之指認，即係基於上開之經
    驗法則而認可為採信。此外，證人戊○○除係因被告為警查
    獲時之穿著與遭搶當日相同，另自被告機車內所取出之拖鞋
    亦經被害人戊○○指認與搶嫌所穿著一模一樣，然原審置此
    證人明確證言於不顧，反而以監視錄影帶畫面無法辨識作為
    無法認定之理由，其證據採捨顯有不當，無庸贅言云云。惟
    關於指認犯嫌程序，除了面貌外，體態或是穿著固足以作為
    辨識之方式，然尚須考慮證人與行搶之人接觸之時間、案發
    當時之天候、環境、光線或其他因素，證人是否有機會明確
    指認行搶之人，被告當時之穿著或其他特徵是否不致與其他
    人混淆等情，然如前述，前揭證人除能以被告被查獲當時之
    穿著或身型與行搶之人類同等點指認被告外，幾均未見到被
    告本人面目，而在社會上類此被告身型或穿著之人既非罕見
    ，如何能在短暫與歹徒接觸之情況下，不致產生誤認，即有
    疑慮，基於「罪疑利益歸於被告」之原則，自應為被告有利
    之認定。況刑事訴訟法第161 條已於91年2 月8 日修正公布
    ，修正後同條第1 項規定：檢察官就被告犯罪事實，應負舉
    證責任，並指出證明之方法。因此，檢察官對於起訴之犯罪
    事實，應負提出證據及說服之實質舉證責任。倘其所提出之
    證據，不足為被告有罪之積極證明，或其闡明之證明方法，
    無從說服法官以形成被告有罪之心證，基於無罪推定之原則
    ，自應為被告無罪判決之諭知（最高法院92年台上字第128
    號判例亦同此意旨）。檢察官既未提出其他證據證明被告犯
    罪，僅就原審已指駁說明之理由再予爭執，難認已盡舉證責
    任。綜上所述，檢察官執前事由提出此部分上訴，並無理由
    ，應駁回之。
據上論斷，應依刑事訴訟法第368 條、第369 條第1 項前段、第
364 條、第299 條第1 項前段，刑法第325 條第1 項、第51條第
5 款、第47條第1 項，刑法施行法第1 條之1 ，判決如主文。
本案經檢察官黃朝貴到庭執行職務。
中    華    民    國    99    年    8     月    25    日
                  刑事第十四庭審判長法  官  陳志洋
                                    法  官  梁耀鑌
                                    法  官  謝靜恒
以上正本證明與原本無異。
竊盜部分不得上訴，搶奪無罪部分被告不得上訴，其餘部分如不
服本判決，應於收受送達後10日內向本院提出上訴書狀，未敘述
上訴之理由者並得於提起上訴後10日內向本院補提理由書（均須
按他造當事人之人數附繕本）「切勿逕送上級法院」。
                                    書記官  陳珮茹
中    華    民    國    99    年    8     月    25    日
附錄：本案論罪科刑法條全文。
刑法第320 條第1 項
意圖為自己或第三人不法之所有，而竊取他人之動產者，為竊盜
罪，處5 年以下有期徒刑、拘役或5 百元以下罰金。
刑法第325 條第1 項
意圖為自己或第三人不法之所有，而搶奪他人之動產者，處6 月
以上5 年以下有期徒刑。
附表一
  ┌──┬────┬────┬──────┬────────┐
  │編號│時間    │地點    │方式        │所得財物        │
  │    │        │        │            │                │
  ├──┼────┼────┼──────┼────────┤
  │1   │97年6 月│臺北縣三│以其自備鑰匙│癸○○所使用（其│
  │（即│23日下午│重市中正│插入機車電門│前妻陳錦雪所有）│
  │起訴│6 時53  │北路85號│發動後竊取之│之車牌號碼LJ9-47│
  │書附│分許    │前      │            │5 號重型機車1 臺│
  │表編│        │        │            │。              │
  │3） │        │        │            │                │
  ├──┼────┼────┼──────┼────────┤
  │2   │97年6 月│臺北市中│騎乘上開竊得│丁○○之手提包1 │
  │（即│23日下午│山區中山│之LJ9-475 號│只（內有現金新臺│
  │起訴│9 時9分 │北路2 段│重型機車，自│幣〈下同〉1,800 │
  │書附│許      │115 巷11│右後方駛近行│元、身分證、健保│
  │表編│        │號前    │經該處之胡新│卡各1 張、信用卡│
  │4） │        │        │燕，趁其不及│3 張（中國信託商│
  │    │        │        │防備之際，徒│業銀行、國泰世華│
  │    │        │        │手搶奪丁○○│商業銀行及臺新國│
  │    │        │        │之手提包1 只│際商業銀行）、金│
  │    │        │        │後逃逸。    │融卡3 張（中華郵│
  │    │        │        │            │政、臺北富邦銀行│
  │    │        │        │            │及陽信銀行）、MO│
  │    │        │        │            │TOROLA廠牌V3X型 │
  │    │        │        │            │行動電話1 支〈含│
  │    │        │        │            │門號0000- 000000│
  │    │        │        │            │號SIM 卡1 張〉、│
  │    │        │        │            │鑰匙1 串）      │
  ├──┼────┼────┼──────┼────────┤
  │3   │97年7 月│臺北市大│騎乘車號不詳│黑色皮包1只（內 │
  │（即│10日下午│安區延吉│之機車，見黃│含現金13,000元、│
  │起訴│6 時6分 │街131 巷│蕙如獨自1 人│MOTOROLA廠牌PDA │
  │書附│許      │37號前  │步行，即趁其│行動電話1 支〈含│
  │表編│        │        │不備之際，自│門號0000-000000 │
  │6） │        │        │右後方搶奪黑│號SIM 卡1 張〉）│
  │    │        │        │色手提皮包1 │                │
  │    │        │        │只後逃逸。  │                │
  ├──┼────┼────┼──────┼────────┤
  │4   │97年7 月│臺北市大│騎乘不詳車號│GUCCI牌手提包1  │
  │（即│18日下午│安區光復│之機車，見上│只（內有支票5 張│
  │起訴│9 時35  │南路72  │官清蓉與家人│〈面額2,500,000 │
  │書附│分許    │巷7 弄內│行經該處，趁│元1 張、25,000元│
  │表編│        │        │其疏於防備之│4 張〉、現金74, │
  │8） │        │        │際，自左後方│000餘元、身分證 │
  │    │        │        │徒手搶奪上官│、健保卡各1 張、│
  │    │        │        │清蓉所有之GU│信用卡5 張〈永豐│
  │    │        │        │CCI 牌白色  │商業銀行2 張、臺│
  │    │        │        │手提包1 只後│北富邦商業銀行、│
  │    │        │        │逃逸。      │美國運通銀行及及│
  │    │        │        │            │中國信託商業銀行│
  │    │        │        │            │各1 張〉、黑色鑰│
  │    │        │        │            │匙包1 個、咖啡色│
  │    │        │        │            │皮編長夾1 個、SO│
  │    │        │        │            │NY ERICSSON 及PH│
  │    │        │        │            │S 廠牌行動電話各│
  │    │        │        │            │1 支〈分別含有門│
  │    │        │        │            │號0000-000000 號│
  │    │        │        │            │、0000-000000 號│
  │    │        │        │            │SIM 卡各1 張〉）│
  └──┴────┴────┴──────┴────────┘
附表二
  ┌──┬────┬────┬──────┬────────┐
  │編號│時間    │地點    │方式        │所得財物        │
  │    │        │        │            │                │
  ├──┼────┼────┼──────┼────────┤
  │1   │97年6 月│臺北市中│騎乘車號不詳│日幣76萬元、人民│
  │（即│11日下午│正區中山│之機車，自後│幣400元、僅能於 │
  │起訴│9 時10  │北路1段 │方駛近行經該│日本國使用之DOCO│
  │書附│分許    │83巷15  │處之丙○○○│MO廠牌牌行動電話│
  │表編│        │號前    │，趁其疏於防│1 支、日本國汽車│
  │1） │        │        │備之際，徒手│駕照、日本國瑞穗│
  │    │        │        │搶奪丙○○○│銀行存摺、DUNHIL│
  │    │        │        │之MILA SEHON│L 牌皮夾1 個、機│
  │    │        │        │牌黑色手提包│票1 張、MILASEH │
  │    │        │        │後，騎車逃逸│ON牌黑色手提包1 │
  │    │        │        │。          │個、日本國銀行之│
  │    │        │        │            │信用卡7 張（其中│
  │    │        │        │            │2 張卡號分別為45│
  │    │        │        │            │0000000000號及41│
  │    │        │        │            │0000000000號）  │
  ├──┼────┼────┼──────┼────────┤
  │2   │97年6 月│臺北市中│騎乘車號不詳│現金10,000元、印│
  │（即│18日下午│山區林森│之機車，見劉│章、身份證、健保│
  │起訴│5 時35  │北路119 │小苓獨自1 人│卡、駕照、LV牌手│
  │書附│分許    │巷41號前│步行，即趁其│提包1 只、LV牌皮│
  │表編│        │        │不備之際，自│夾、化妝包及鑰匙│
  │2） │        │        │壬○○右後方│包各1 個、存摺（│
  │    │        │        │徒手搶奪其LV│上海銀行、彰化銀│
  │    │        │        │牌手提包後，│行、玉山銀行、中│
  │    │        │        │騎車逃逸。  │華郵政）、金融卡│
  │    │        │        │            │（上海銀行、玉山│
  │    │        │        │            │銀行）、信用卡（│
  │    │        │        │            │臺灣銀行、玉山銀│
  │    │        │        │            │行）、NOKIA 廠牌│
  │    │        │        │            │6233型行動電話1 │
  │    │        │        │            │支（含SIM 卡）  │
  ├──┼────┼────┼──────┼────────┤
  │3   │97年7 月│臺北市信│騎乘車號不詳│IPOD隨身聽1 個、│
  │（即│4 日下午│義區虎林│之機車，見張│身份證、健保卡、│
  │起訴│10時0分 │街212 巷│天健獨自1 人│護照、LV牌皮夾1 │
  │書附│許      │21號前  │步行，即趁其│只、中國信託銀行│
  │表編│        │        │不備之際，自│金融卡、花旗銀行│
  │5） │        │        │戊○○背後徒│信用卡、鑰匙1 串│
  │    │        │        │手搶奪戊○○│、SHARP 及NOKIA │
  │    │        │        │所有之皮包後│廠牌行動電話各1 │
  │    │        │        │，騎車逃逸。│支              │
  │    │        │        │            │                │
  │    │        │        │            │                │
  ├──┼────┼────┼──────┼────────┤
  │4   │97年7 月│臺北市大│騎乘車號不詳│現金700 元、LV牌│
  │（即│15日下午│安區延吉│之機車，見何│信用卡包及零錢包│
  │起訴│8 時12  │街79號前│其丹獨自1 人│各1 只、金融卡3 │
  │書附│分許    │        │步行，即趁其│張、銀行信用卡7 │
  │表編│        │        │不備之際，自│張、LG廠牌行動電│
  │7） │        │        │乙○○右後方│話1 支（含SIM 卡│
  │    │        │        │徒手搶奪何其│）、LV牌手提包1 │
  │    │        │        │丹所有之LV牌│只              │
  │    │        │        │手提包後，騎│                │
  │    │        │        │車逃逸。    │                │
  ├──┼────┼────┼──────┼────────┤
  │5   │97年7 月│臺北市大│騎乘不詳車號│現金3,000 元、身│
  │（即│24日下午│安區敦化│之機車，見謝│分證、健保卡、汽│
  │起訴│6 時55分│南路1段 │惟宣與友人行│車駕照、化妝包、│
  │書附│許      │160 巷4 │經該處，趁其│機車鑰匙1 把、LV│
  │表編│        │號前    │疏於防備之際│牌手提包1 只、LV│
  │9） │        │        │，自右側徒手│牌皮夾及鑰匙包各│
  │    │        │        │搶奪謝惟宣所│1 只、金融卡3 張│
  │    │        │        │有之LV牌深藍│ (中華郵政、臺灣│
  │    │        │        │色手提包，得│銀行、及玉山銀行│
  │    │        │        │手後騎車逃逸│) 、SHARP 廠牌T-│
  │    │        │        │。          │91型行動電話1 支│
  │    │        │        │            │（含SIM 卡）    │
  └──┴────┴────┴──────┴────────┘

司法院資訊處製作；財團法人民間司法改革基金會備份。
